【裁判字號】    98,訴,155
【裁判日期】    980612
【裁判案由】    毒品危害防制條例
【裁判全文】
臺灣臺北地方法院刑事判決               98年度訴字第155號
公  訴  人  臺灣臺北地方法院檢察署檢察官
被      告  甲○○
                    樓
                    (現另案於臺灣臺北監獄臺北分監執行中)
上列被告因違反毒品危害防制條例案件，經檢察官提起公訴（98
年度毒偵字第47號），由本院合議庭裁定改依簡式審判程序審理
，茲判決如下：
    主    文
甲○○施用第一級毒品，累犯，處有期徒刑拾月。
扣案第一級毒品海洛因貳拾陸包（合計毛重捌點零捌公克，合計
淨重貳點壹零公克），均沒收銷燬。
    事    實
一、甲○○曾有竊盜及違反肅清煙毒條例、毒品危害防制條例等
    前科，其中(1)於民國七十七年間，因違反肅清煙毒條例案件
    ，經本院以七十七年度訴字第一０四六號刑事判決判處有期
    徒刑四年確定，於七十七年七月十七日起入監執行至七十九
    年四月二日第一次假釋付保護管束出獄，假釋期間，復犯他
    罪，假釋嗣經撤銷，應執行殘刑有期徒刑二年九月十日；(2)
    七十九年間，因違反肅清煙毒條例案件，經本院以七十九年
    度訴字第一八三二號刑事判決判處有期徒刑四年二月，經臺
    灣高等法院以七十九年度上訴字第四０六五號刑事判決駁回
    上訴確定，自七十九年十二月七日起入監執行上開第一次假
    釋經撤銷後所應執行之殘刑有期徒刑二年九月十日及本案所
    處之有期徒刑四年二月，至八十一年六月八日第二次假釋付
    保護管束出獄，假釋期間，復犯他罪，假釋嗣經撤銷，應執
    行殘刑有期徒刑十月十日；(3)於八十一年間，因違反肅清煙
    毒條例案件，經本院以八十一年度訴字第二八六三號刑事判
    決判處有期徒刑五年六月確定，自八十二年二月二十五日起
    入監執行上開第二次假釋經撤銷後所應執行之殘刑有期徒刑
    十月十日及本案所處之有期徒刑五年六月，至八十五年六月
    十五日縮短刑期第三次假釋付保護管束出獄，假釋期間，復
    犯他罪，假釋嗣經撤銷，應執行殘刑有期徒刑二年七月十三
    日；(4)於八十六年間，因竊盜案件，臺灣桃園地方法院以八
    十六年度易字第三三０號刑事判決判處有期徒刑三月確定；
    (5)於八十六年間，因違反肅清煙毒條例案件，經臺灣板橋地
    方法院以八十六年度訴字第七五一號刑事判決判處有期徒刑
    五年十月，經臺灣高等法院以八十六年度上訴字第六０九０
    號刑事判決駁回上訴確定；(6)於八十六年間，因詐欺案件，
    經臺灣板橋地方法院以八十六年度易字第四一七八號刑事判
    決判處有期徒刑六月確定；上開如(4)(5)(6)所示之罪，嗣經裁
    定應執行有期徒刑六年五月確定，並自八十六年十一月十七
    日起入監執行上開第三次假釋經撤銷後所應執行之殘刑有期
    徒刑二年七月十三日及本案所處之有期徒刑六年五月，至九
    十一年六月十三日縮短刑期第四次假釋付保護管束出獄，假
    釋期間，復犯他罪，假釋嗣經撤銷，應執行殘刑有期徒刑三
    年十一月二日，並自九十二年十一月十九日起入監執行，至
    九十六年六月五日縮刑期滿，九十六年七月十六日執行完畢
    出監（上開如(2)(3)(4)(5)(6)所示之罪，嗣於九十六年七月十六
    日經臺灣高等法院以九十六年度聲減字第一五九二號裁定各
    減為有期徒刑二年一月、有期徒刑二年九月、有期徒刑一月
    十五日、有期徒刑二年十一月、有期徒刑三月，並就上開(4)
    (5)(6)所減得之刑定應執行有期徒刑三年二月確定）。
二、又另因違反毒品危害防制條例案件，先後於九十二年間，經
    臺灣板橋地方法院院以九十二年度毒聲字第六三二號裁定送
    觀察、勒戒後，認有繼續施用毒品之傾向，經該院以九十二
    年度毒聲字第一五九五號裁定令入戒治處所施以強制戒治，
    嗣經該院以九十二年年度毒聲字第三二五三裁定停止戒治，
    所餘戒治期間付保護管束，於九十二年十一月十八日停止戒
    治出所另執行他案刑期，於九十三年五月二十二日停止戒治
    保護管束期滿執行完畢，經臺灣板橋地方法院檢察署檢察官
    於九十三年六月七日以九十三年度戒毒偵字第二０九號為不
    起訴處分確定；於九十七年間，經臺灣板橋地方法院以九十
    七年度訴字第二六二四號刑事判決判處有期徒刑十月，經臺
    灣高等法院以九十七年度上訴字第五五一０號刑事判決駁回
    上訴確定；於九十七年間，經本院以九十七年度訴字第一０
    二三號刑事判決判處有期徒刑十月，經臺灣高等法院以九十
    七年度上訴字第五三０八號刑事判決及最高法院以九十八年
    度台上字第八九六號刑事判決駁回上訴確定；於九十七年間
    ，經臺灣板橋地方法院以九十七年度訴字第四八０五號刑事
    判決判處有期徒刑八月，經臺灣高等法院以九十八年度上訴
    字第五三八號刑事判決駁回上訴確定；九十八年間，經本院
    以九十八年度訴字第五二四號刑事判決判處有期徒刑十月確
    定；於九十八年間，經臺灣板橋地方法院以九十八年度訴字
    第一六七四號刑事判決各判處有期徒刑七月、有期徒刑八月
    ，應執行有期徒刑一年六月確定。
三、詎甲○○仍不知悔改，復基於施用第一級毒品海洛因之犯意
    ，於九十七年十二月八日下午六時許，在臺北市○○區○○
    街今日戲院廁所內，以將第一級毒品海洛因加水稀釋後再利
    用注射針筒注射之方式，施用第一級毒品海洛因一次。經警
    於翌日即九十七年十二月九日上午十二時五十分許，在臺北
    市○○區○○街八三號一樓前，經警予以盤檢查獲，並扣得
    第一級毒品海洛因二十六包（合計毛重八‧０八公克，合計
    淨重二‧一０公克），經警對其採尿送驗後呈嗎啡、可待因
    陽性反應，始知上情。
四、案經臺北市政府警察局萬華分局報請臺灣臺北地方法院檢察
    署檢察官偵查起訴。
    理    由
一、訊據被告甲○○對於其有於上開時、地施用第一級毒品海洛
    因之犯罪事實坦承不諱，且經將被告於上開時、地為警查獲
    後，經警對其所採得之尿液送交鑑驗結果，確呈嗎啡、可待
    因陽性反應，此有臺北市政府警察局萬華分局九十七年十二
    月二十九日北市警萬分刑字第０九七三三六三六二００號函
    暨函覆之臺灣尖端先進生技醫藥股份有限公司濫用藥物檢驗
    報告、臺北市政府警察局偵辦毒品案件尿液檢體委驗單一份
    在卷可稽（偵查卷第四五頁、第四六頁、第五二頁）。且被
    告於上開時、地為警查獲時，所扣得之白色粉末二十六包，
    經送鑑驗結果，確含有第一級毒品海洛因成分（合計毛重八
    ‧０八公克，合計淨重二‧一０公克），此亦搜索扣押筆錄
    暨扣押物品目錄表及法務部調查局濫用藥物實驗室九十八年
    三月五日調科壹字第０九八二三００七三三０號鑑定書各一
    份附卷足憑（偵查卷第一一頁、第一二頁、第一五頁；本院
    卷第四四頁）。據此，足徵被告上開自白符實可採。
二、被告因違反毒品危害防制條例案件，先後於九十二年間，經
    臺灣板橋地方法院院以九十二年度毒聲字第六三二號裁定送
    觀察、勒戒後，認有繼續施用毒品之傾向，經該院以九十二
    年度毒聲字第一五九五號裁定令入戒治處所施以強制戒治，
    嗣經該院以九十二年年度毒聲字第三二五三裁定停止戒治，
    所餘戒治期間付保護管束，於九十二年十一月十八日停止戒
    治出所另執行他案刑期，於九十三年五月二十二日停止戒治
    保護管束期滿執行完畢，經臺灣板橋地方法院檢察署檢察官
    於九十三年六月七日以九十三年度戒毒偵字第二０九號為不
    起訴處分確定；於九十七年間，經臺灣板橋地方法院以九十
    七年度訴字第二六二四號刑事判決判處有期徒刑十月，經臺
    灣高等法院以九十七年度上訴字第五五一０號刑事判決駁回
    上訴確定；於九十七年間，經本院以九十七年度訴字第一０
    二三號刑事判決判處有期徒刑十月，經臺灣高等法院以九十
    七年度上訴字第五三０八號刑事判決及最高法院以九十八年
    度台上字第八九六號刑事判決駁回上訴確定；於九十七年間
    ，經臺灣板橋地方法院以九十七年度訴字第四八０五號刑事
    判決判處有期徒刑八月，經臺灣高等法院以九十八年度上訴
    字第五三八號刑事判決駁回上訴確定；九十八年間，經本院
    以九十八年度訴字第五二四號刑事判決判處有期徒刑十月確
    定；於九十八年間，經臺灣板橋地方法院以九十八年度訴字
    第一六七四號刑事判決各判處有期徒刑七月、有期徒刑八月
    ，應執行有期徒刑一年六月確定，此有臺灣高等法院被告前
    案紀錄表一份在卷可按，被告在其上開違反毒品危害防制條
    例案件之觀察、勒戒及強制戒治執行完畢釋放後，五年以內
    再犯施用第一級毒品之罪甚明。從而，本件事證明確，被告
    施用第一級毒品海洛因之犯行，洵堪認定，應予依法論處。
三、核被告所為，係犯毒品危害防制條例第十條第一項之施用第
    一級毒品罪。被告持有第一級毒品海洛因進而施用，其持有
    第一級毒品海洛因之低度行為，應為其施用第一級毒品海洛
    因之高度行為所吸收，不另論罪。又被告曾有竊盜及違反肅
    清煙毒條例、毒品危害防制條例等前科，其中(1)於七十七年
    間，因違反肅清煙毒條例案件，經本院以七十七年度訴字第
    一０四六號刑事判決判處有期徒刑四年確定，於七十七年七
    月十七日起入監執行至七十九年四月二日第一次假釋付保護
    管束出獄，假釋期間，復犯他罪，假釋嗣經撤銷，應執行殘
    刑有期徒刑二年九月十日；(2)七十九年間，因違反肅清煙毒
    條例案件，經本院以七十九年度訴字第一八三二號刑事判決
    判處有期徒刑四年二月，經臺灣高等法院以七十九年度上訴
    字第四０六五號刑事判決駁回上訴確定，自七十九年十二月
    七日起入監執行上開第一次假釋經撤銷後所應執行之殘刑有
    期徒刑二年九月十日及本案所處之有期徒刑四年二月，至八
    十一年六月八日第二次假釋付保護管束出獄，假釋期間，復
    犯他罪，假釋嗣經撤銷，應執行殘刑有期徒刑十月十日；(3)
    於八十一年間，因違反肅清煙毒條例案件，經本院以八十一
    年度訴字第二八六三號刑事判決判處有期徒刑五年六月確定
    ，自八十二年二月二十五日起入監執行上開第二次假釋經撤
    銷後所應執行之殘刑有期徒刑十月十日及本案所處之有期徒
    刑五年六月，至八十五年六月十五日縮短刑期第三次假釋付
    保護管束出獄，假釋期間，復犯他罪，假釋嗣經撤銷，應執
    行殘刑有期徒刑二年七月十三日；(4)於八十六年間，因竊盜
    案件，臺灣桃園地方法院以八十六年度易字第三三０號刑事
    判決判處有期徒刑三月確定；(5)於八十六年間，因違反肅清
    煙毒條例案件，經臺灣板橋地方法院以八十六年度訴字第七
    五一號刑事判決判處有期徒刑五年十月，經臺灣高等法院以
    八十六年度上訴字第六０九０號刑事判決駁回上訴確定；(6)
    於八十六年間，因詐欺案件，經臺灣板橋地方法院以八十六
    年度易字第四一七八號刑事判決判處有期徒刑六月確定；上
    開如(4)(5)(6)所示之罪，嗣經裁定應執行有期徒刑六年五月確
    定，並自八十六年十一月十七日起入監執行上開第三次假釋
    經撤銷後所應執行之殘刑有期徒刑二年七月十三日及本案所
    處之有期徒刑六年五月，至九十一年六月十三日縮短刑期第
    四次假釋付保護管束出獄，假釋期間，復犯他罪，假釋嗣經
    撤銷，應執行殘刑有期徒刑三年十一月二日，並自九十二年
    十一月十九日起入監執行，至九十六年六月五日縮刑期滿，
    九十六年七月十六日執行完畢出監（上開如(2)(3)(4)(5)(6)所示
    之罪，嗣於九十六年七月十六日經臺灣高等法院以九十六年
    度聲減字第一五九二號裁定各減為有期徒刑二年一月、有期
    徒刑二年九月、有期徒刑一月十五日、有期徒刑二年十一月
    、有期徒刑三月，並就上開(4)(5)(6)所減得之刑定應執行有期
    徒刑三年二月確定），此有上開臺灣高等法院被告前案紀錄
    表一份附卷足憑，其於上開有期徒刑執行完畢後，五年以內
    ，故意再犯本件有期徒刑以上之罪，為累犯，應依刑法第四
    十七條第一項規定，加重其刑。爰審酌被告前因違反毒品危
    害防制條例之施用毒品案件，先後經觀察、勒戒及強制戒治
    執行完畢後，仍不知戒除，又於上開時、地同時施用第一級
    毒品海洛因、施用為自戕行為、所生危害及事後坦承犯行之
    態度等一切情狀，量處如主文所示之刑。至扣案之第一級毒
    品海洛因二十六包（合計毛重八‧０八公克，合計淨重二‧
    一０公克）），則均應依毒品危害防制條例第十八條第一項
    前段之規定宣告沒收銷燬。
四、按被告所犯為死刑、無期徒刑、最輕本刑三年以上有期徒刑
    之罪或高等法院管轄第一審案件以外之罪，並經被告於準備
    程序就被訴事實為有罪之陳述，經告知簡式審判程序之旨，
    並聽取被告及檢察官之意見後，經本院合議庭依刑事訴訟法
    第二百七十三條之一規定，裁定由受命法官獨任進行簡式審
    判程序審理，併予敘明。
據上論斷，依刑事訴訟法第二百七十三條之一第一項、第二百九
十九條第一項前段，毒品危害防制條例第十條第一項、第十八條
第一項，刑法第十一條前段、第四十七條第一項，判決如主文。
本案經檢察官蘇維達到庭執行職務。
中    華    民    國    98    年    6     月    12    日
                        臺灣臺北地方法院刑事第十五庭
                            法  官  吳麗英
上正本證明與原本無異。
如不服本判決應於收受送達後10日內向本院提出上訴書狀，並應
敘述具體理由；其未敘述上訴理由者，應於上訴期間屆滿後20日
內向本院補提理由書（均須按他造當事人之人數附繕本）「切勿
逕送上級法院」。
                            書記官  藍儒鈞
中    華    民    國    98    年    6     月    12    日
附錄本案論罪科刑法條：
毒品危害防制條例第十條：施用第一級毒品者，處六月以上五年
                        以下有期徒刑。
                        施用第二級毒品者，處三年以下有期
                        徒刑。


司法院資訊處製作；財團法人民間司法改革基金會備份。
